Inventaris van het archief van L.B.J. Stuyt (1914-2000) over de jaren (1914) 1951-2000
Nationaal Archief, Den Haag
- Verzamelde stukken, 4.
  - Op overige terreinen, 4.2.
    - Prentbriefkaart, houdende een afbeelding van de kapel van Christus Koning in de priorij van de Benedictijnen te Schootenhof bij Antwerpen., Z.j; 545; 1 stuk